【裁判字號】    89,上易,1763
【裁判日期】    891124
【裁判案由】    傷害
【裁判全文】
臺灣高等法院高雄分院刑事判決    八十九年度上易字第一七六三號
    上  訴  人  臺灣屏東地方法院檢察署檢察官
    被      告  甲○○
右上訴人因被告傷害案件，不服臺灣屏東地方法院八十九年度易字第一一○三號，中
華民國八十九年九月十三日第一審判決（起訴案號：臺灣屏東地方法院檢察署八十九
年度偵字第三六六七號）提起上訴，本院判決如左：
    主  文
上訴駁回。
    事  實
一、甲○○因不滿乙○○積欠其弟餐費未還，竟與三位不詳姓名之成年男子，基於共
    同傷害之犯意連絡，於民國八十九年二月四日凌晨二時十五分許，在屏東縣滿州
    鄉○○村○○路十一號前，將乙○○叫到屋外後，四人即趨前圍毆乙○○，致乙
    ○○受有後枕部撕裂傷二處、腦挫傷併腦出血等傷害。
二、案經乙○○訴由屏東縣警察局恆春分局移送台灣屏東地方法院檢察署檢察官偵查
    起訴。
     理  由
一、訊之被告甲○○（下稱被告）矢口否認有何傷害犯行，辯稱：其僅打告訴人乙○
    ○一巴掌，並未毆打告訴人，告訴人所受之傷係自己跌倒云云。經查：右揭事實
    ，業據告訴人指訴綦詳，並有告訴人之驗傷診斷書乙紙在卷可佐，參以被告在偵
    訊供述告訴人跑給被告追，在原審審理時則供承打告訴人一巴掌等情，其前後供
    述已不一致，而細繹上開驗傷診斷書記載被告受有後枕部撕裂傷二處、腦挫傷併
    腦出血等傷害，衡非僅自行跌倒所致，堪認告訴人之指述並非子虛，被告上開所
    辯，係屬卸詞，洵不足採，事證明確，被告犯行堪以認定。
二、核被告所為係犯刑法第二百七十七條第一項之普通傷害罪。又被告與三位不詳姓
    名之成年人就上開犯行，具有犯意連絡與行為分擔，為共同正犯。
三、原審因而適用刑法第二十八條、第二百七十七條第一項、第四十一條、罰金罰鍰
    提高標準條例第一條前段、第二條，並審酌被告施暴傷害之動機、目的、飾詞否
    認、告訴人所受傷害非輕、未與告訴人達成和解等情及其他一切情狀，量處有期
    徒刑五月，並諭知易科罰金之折算標準。經核原判決認事用法均無違誤，量刑亦
    甚妥適，檢察官循告訴人請求上訴意旨，認原判決量刑過輕，指摘原判決不當，
    為無理由，應予駁回。
據上論斷，應依刑事訴訟法第三百六十八條，判決如主文。
本案經檢察官林炎昇到庭執行職務。
中    華    民    國     八十九     年      十一      月     二十四   日
                              臺灣高等法院高雄分院刑事第八庭
                                  審判長法官  郭雅美
                                        法官  張盛喜
                                        法官  莊飛宗
右正本證明與原本無異。
不得上訴。
                                      書記官  張宗芳
中    華    民    國     八十九     年      十一      月    二十八    日
附錄：本判決論罪科刑法條全文
刑法二百七十六條第一項
因過失致人於死者，處二年以下有期徒刑、拘役或二千元以下罰金。
                                                                        Ｄ


司法院資訊處製作；財團法人民間司法改革基金會備份。
